臺灣板橋地方法院刑事判決　　　　　　　96年度訴字第2330號
公　訴　人　臺灣板橋地方法院檢察署檢察官
被　　　告　丁○○
　　　　　　　　　（現另案於臺灣臺北監獄臺北分監執行中）
　　　　　　丙○○
上列被告等因偽造文書等案件，經檢察官提起公訴（95年度偵字
第24409 號、第26536 號），本院判決如下：
    主  文
丁○○犯如附表一所示之罪，各宣告如附表一所示之刑，各減為
如附表一所示之減得之刑。應執行有期徒刑柒月，扣案之手套
雙、一字起子支、鐵撬、鋸子、老虎鉗、活動扳手、油壓剪、
剪刀各壹支，均沒收之。
丙○○犯如附表二所示之罪，各宣告如附表二所示之刑，各減為
如附表二所示之減得之刑。應執行有期徒刑伍月，如易科罰金，
以新臺幣壹仟元折算壹日，扣案之手套雙、一字起子支、鐵
撬、鋸子、老虎鉗、活動扳手、油壓剪、剪刀各壹支、偽造簽帳
單上之偽造「甲○○」簽名壹枚，均沒收之。
    事  實
一、丁○○與丙○○係兄弟關係，渠等與陳信翰（已於民國96年
    3 月5 日死亡）係朋友。(一)丁○○與陳信翰二人意圖為自己
    不法所有，並共同基於加重竊盜之犯意聯絡，先於95年10月
    7 日上午9 時許，在戊○○位於臺北市○○區○○街78號4
    樓住所，持客觀上足以對人之生命、身體、安全構成威脅，
    而可供兇器使用之鐵撬、鋸子、老虎鉗、活動扳手、油壓剪
    、剪刀、一字起子等工具，破壞上址大門門鎖後，侵入屋內
    （侵入住宅部份，未據告訴）竊取戊○○所有之土地權狀數
    張、鑰匙5 支、首飾、金幣1 批等物。(二)丁○○、陳信翰復
    與丙○○三人共同基於意圖為自己不法所有之犯意聯絡，於
    95年10月23日下午2 時55分許，持上開油壓剪、鐵撬破壞甲○○位在臺北縣中和市○○路33巷38弄1 號1 樓住處氣窗後
    ，侵入屋內，竊取甲○○所有之數位相機1 臺、傻瓜相機2
    臺、手機4 支、誠品禮券5 本、手錶1 支、第一商業銀行及
    國泰世華商業銀行（下稱第一銀行、國泰世華銀行）信用卡
    、手鍊1 條、戒指1 枚、玉珮3 個、套幣1 枚（起訴書漏未
    記載套幣1 枚）及現金3 萬元，得手後旋即逃離現場。(三)丙○○另與丁○○、陳信翰共同意圖得財產不法之利益及基於
    偽造文書之犯意聯絡，於95年10月23日15時21分許（起訴書
    略載為同時23分許），持上開竊得之國泰世華銀行信用卡（
    卡號0000 000000000000） ，一同前往臺北縣中和市○○路
    3 號之坎城汽車旅館（下稱坎城旅館）盜刷消費7,160 元以
    租用115 及116 號二間房間，並於消費時，由陳信翰在熱感
    應紙質之簽帳單持卡人簽名欄上偽造「甲○○」之簽名，以
    作成「甲○○」確認租用2 間房間的住宿服務及消費金額之
    不實信用卡簽帳單之偽造私文書，進而持以交付予坎城旅館
    之承辦員工（起訴書誤載為乙○○，下同）而行使之，使該
    承辦員工陷於錯誤，誤以為係甲○○本人持卡消費，而將11
    5 、116 號房間提供予丙○○等3 人使用，足生損害於甲○○、坎城旅館及國泰世華銀行對信用卡管理之正確性。嗣甲○○發現遭竊而報警處理，並經國泰世華銀行告知上開信用
    卡於失竊後曾在坎城旅館消費一事，始於95年10月23日下午
    5 時許，由甲○○會同員警在坎城旅館查獲丙○○，並在丙○○所駕駛車號7729-EP 號自用小客車上扣得陳信翰所有之
    手套3 雙、一字起子3 支、鐵撬、鋸子、老虎鉗、活動扳手
    、油壓剪、剪刀各1 支、及竊得之數位相機1 臺、傻瓜相機
    2 臺、手機3 支、誠品禮券5 本、手錶1 支、第一銀行及國
    泰世華銀行信用卡各1 張、手鍊1 條、戒指1 枚、玉珮3 個
    、套幣1 枚、現金8,230 元（已發還甲○○）及鑰匙5 支（
    已發還戊○○）等物。惟丁○○、陳信翰見警方到場時，即
    先行翻牆逃逸逃離現場。
二、案經甲○○、戊○○訴由臺北縣政府警察局中和分局報告臺
    灣板橋地方法院檢察署檢察官偵查起訴。
    理  由
一、按刑事訴訟法第159 條第1 項雖規定，被告以外之人於審判
    外之言詞或書面陳述，除法律有規定外，不得作為證據。惟
    同法第159 條之5 第1 、2 項已規定，經當事人於審判程序
    同意作為證據，法院審酌該言詞陳述或書面陳述作成時之情
    況，認為適當者，亦得為證據。當事人、代理人或辯護人於
    法院調查證據時，知有第159 條第1 項不得為證據之情形，
    而未於言詞辯論終結前聲明異議者，視為有前項之同意（指
    同條第1 項之同意作為證據），此乃第159 條第1 項所容許
    ，得作為證據之例外規定之一。經查，本案被告丁○○、丙○○、及檢察官於言詞辯論終結前，均未就所調查之證據主
    張有刑事訴訟法第159 條第1 項不得為證據之情形，且被告
    丙○○僅對證人乙○○於警詢證詞之真實性有所爭執，本院
    復審酌各該證據作成時之情況，認為適當，是本案經調查之
    證據均有證據能力，合先敘明。
二、訊據被告丁○○固坦承其有於前揭時、地竊盜被害人甲○○
    財物等情屬實，惟矢口否認有為竊盜被害人戊○○財物之犯
    行，並辯稱：伊之所以於偵訊時承認竊盜被害人戊○○財物
    犯行，是因為那時候還有犯其他案件，所以沒有弄清楚檢察
    官在問什麼，但伊並沒有去過潮州街；又伊係與陳信翰二人
    一起去被害人甲○○住處行竊，被告丙○○並沒有參與該次
    犯行，伊與陳信翰一起到旅館消費，陳信翰刷卡時伊亦在車
    內，是等陳信翰刷完卡後進入旅館內，再打電話叫被告丙○○前來云云。而被告丙○○則矢口否認有何竊盜、行使偽造
    私文書及詐欺得利犯行，並以：伊之所以於警詢承認有行竊
    ，是警察叫伊認罪伊就認了，而於檢察官偵訊時也承認是因
    為伊以為在警詢時承認，就不可以在偵訊時翻供云云置辯。
    惟查：
(一)、被害人戊○○於95年10月7 日上午9 時許，在其位在臺北市
    大安區○○街78號4 樓住所遭人破壞門鎖入內行竊其所有之
    土地權狀數張、鑰匙5 支、首飾、金幣1 批等財物等情，業
    據被害人戊○○於警詢時指訴歷歷（見臺灣板橋地方法院檢
    察署95年度偵字第24409 號偵查卷第21至22頁）。又被害人
    甲○○於95年10月23日下午2 時55分許，其位在臺北縣中和
    市○○路33巷38弄1 號1 樓住處，遭人剪斷通風口鐵欄杆入
    內行竊數位相機1 臺、傻瓜相機2 臺、手機4 支、誠品禮券
    5 本、手錶1 支、第一銀行及國泰世華銀行信用卡各1 張、
    手鍊1 條、戒指1 枚、玉珮3 個、套幣1 枚及現金3 萬元，
    且伊信用卡有遭盜刷等情節，亦據被害人甲○○於警詢時指
    訴綦詳（見同前偵查卷第24頁），並有臺北縣警察局中和分
    局受理刑事案件報案三聯單存卷可考（見同前偵查卷第50頁
    ）。而警方於95年10月23日17時許，在上址坎城汽車旅館查
    獲被告丙○○時，自其所駕駛之車號7729－EP號自小客車內
    除起獲手套3 雙、一字起子3 支、鐵撬、鋸子、老虎鉗、活
    動扳手、油壓剪、剪刀各1 支之外，尚起獲被害人甲○○所
    有之數位相機1 臺、傻瓜相機2 臺、手機4 支、誠品禮券5
    本、手錶1 支、第一銀行及國泰世華銀行信用卡各1 張、手
    鍊1 條、戒指1 枚、玉珮3 個、套幣1 枚、現金8,230 元，
    及戊○○所有之鑰匙5 支，嗣經被害人甲○○及戊○○領回
    ，此有臺北縣政府警察局中和分局搜索扣押筆錄、扣押物品
    目錄表、上開扣押物品照片各1 份，及被害人甲○○、戊○○出具之贓物認領保管單共2 紙在卷可憑（見同前偵查卷第
    7 至10頁、第35至36頁）。
(二)、訊據被告丙○○於警詢時即坦稱：伊自己一人有於95年10月
    23日14時55分，在中和市○○路33巷38弄1 號1 樓，持警方
    所查扣之油壓剪及鐵撬破壞被害人住處之氣窗後入內竊取甲○○之用卡等財物，得逞後由後門逃逸並駕駛自小客車7729
    －EP號，而該車是伊朋友綽號阿呆自稱蘇倍生之人租借得來
    ，並借給伊使用，伊並有於同日15時21分在上址坎城汽車旅
    館使用甲○○遭竊之信用卡，並偽造甲○○之簽名；而為警
    自該車內起出之鎖匙5 支是伊向蘇倍生借車時即已在車上之
    物等情屬實（見偵查卷第16至17頁）；其於95年10月24日檢
    察官偵訊時亦坦承：伊確於前揭時間、破壞氣窗進入上址甲○○住處竊取信用卡及現金等物，並有拿信用卡刷卡等情無
    訛（見偵查卷第61至62頁）；復於同日本院法官於聲請羈押
    案件中供稱：伊於有於95年10月23下午2 時許，到中和市○○路，拿油壓剪、鐵撬破壞門窗後進入屋內偷竊，但是盜刷
    不是我刷的，信用卡是我交給別人盜刷，也有到家樂福刷，
    我們是一起去的，我是交給蘇倍生盜刷的，簽名是他簽的等
    語（見本院95年度聲羈字第885 號卷第4 至5 頁）。再於同
    年12月6 日檢察官複訊時供承：伊確有自己一人以油壓剪及
    鐵撬破壞氣窗進入屋內行竊，竊得手飾、現金及信用卡等物
    ，並持信用卡至坎城汽車旅館消費，且信用卡簽單上簽甲○○的姓名等情無誤（見偵查卷第109 頁）。是以，被告丙○○於警詢、偵訊及本院羈押訊問時均已一致坦承其確有為上
    開竊盜及盜刷甲○○信用卡之犯行。雖被告丙○○於本院準
    備程序時始翻異前詞，改口辯稱：伊之所以於警詢承認有行
    竊，是警察叫伊認罪伊就認了，而於檢察官偵訊時也承認是
    因為伊以為在警詢時承認，就不可以在偵訊時翻供云云置辯
    。然查，被告於案發當時已年滿三十歲，且精神狀況正常，
    應屬具有相當社會經驗之成年人，且被告在本案之前亦曾有
    施用毒品之犯罪前科記錄，此有本院被告全國前案紀錄表附
    卷可稽，足見其顯已有涉案及偵審之經驗，則其對自承竊盜
    犯行之後果，理應知之甚明，倘被告確屬無辜清白，則其理
    當於警、偵訊時極力否認辯駁，以免無端遭受刑事追訴，始
    合常理，乃其竟謂其僅係因警方叫伊認罪伊就認了，偵訊時
    承認是以為在警詢時已承認就不得翻供云云置辯，此顯與情
    理有重大悖謬，難予令人相信，況且，被告丙○○於本院聲
    請羈押案件訊問時除明確坦承其有於前揭時地竊取被害人甲○○屋內之財物，及有將竊得之信用卡將給他人盜刷等情屬
    實，尚且具體供述其係持油壓剪及鐵撬破壞門窗之方式進入
    上址行竊等細部情節，並積極辯駁稱：伊並沒有於95年10月
    7 日到臺北市○○街偷竊等語（見本院95年度聲羈字第885
    號卷第4 頁），顯見被告丙○○對於其隨時有機會於偵審程
    序中辯明其所未參與之犯行，以陳明冤屈，無需於偵訊時照
    本宣科其於警詢所述乙事知之甚詳。因此，被告丙○○上開
    所辯，係與常理有違，顯係臨訟卸責之詞，並不足以採信。
(三)、又訊據被告丁○○於96年1 月23日檢察官偵訊時坦承：伊有
    與綽號阿呆自稱蘇倍生 (按即陳信翰冒用蘇倍生之名）二人
    於95年10月7 日上午9 時，以鐵撬破壞門鎖侵入戊○○在臺
    北市○○街78號4 樓住處行竊；亦有於同年月23日下午3 時
    10分，在臺北縣中和市○○路33巷38弄1 號從旁邊的樓梯進
    入，用鐵撬開窗戶進入，是由伊與蘇倍生進入屋內行竊，而
    丙○○在外面等我們，他都在車上，我們偷了信用卡、珠寶
    、證件，至於有沒有拿現金我沒有印象等語（見95年度偵字
    第26536 號偵查卷第54頁），而被告丁○○前揭所述進入上
    揭二址地點行竊之方式，適核與被害人戊○○及甲○○陳述
    其等門窗遭破壞之情節相符合。雖被告丁○○於本院準備程
    序時坦承有與陳信翰一起行竊被害人甲○○之財物犯行部分
    ，然就竊盜被害人戊○○財物之犯行部分則翻異前詞，辯稱
    ：伊之所以於偵訊時承認有竊盜戊○○財物犯行，是因為那
    時候還有犯其他案件，沒有弄清楚檢察官在問什麼云云，惟
    查：固然檢察官於同日偵訊時有訊問被告丁○○是否涉犯其
    他數件竊盜犯行，但檢察官偵訊時已對被告丁○○就各別被
    害人之指訴告以要旨，且被告丁○○亦充分就有無共犯參與
    、共犯為何人、竊盜方法及所竊得財物內容等細節一一予以
    辯明，復陳稱如是伊所做的伊都有承認等語，此有該次偵訊
    筆錄在卷可稽（見同上偵查卷第54至56頁）。況且，被告丁○○於同次偵訊時另有以證人身分具結後就被告丙○○是否
    有至臺北市○○街78號4 樓參與竊盜乙節為證述時，還特別
    強調辯解稱：伊只是要被告丙○○載伊與陳信翰至上址，但
    被告丙○○從頭到尾都沒下車，他不知道這件事等語（見同
    前偵查卷第54頁）。據上，足徵被告丁○○於偵訊應答時並
    未與其所涉犯之其他竊盜犯行混淆。再者，被害人戊○○所
    有之失竊鑰匙5 支，以及被害人甲○○之上述失竊物、被告
    丁○○行竊時所用工具，均係在被告丁○○與被告丙○○及
    案外人陳信翰三人於95年10月23日下午，進入坎城汽車旅館
    時所共乘之車號7729－EP號自小客車內起獲，此為被告丁○○所不爭執，並有上開贓物認領保管單1 紙在卷可憑，更足
    以佐證被告丁○○於偵訊時所述情節為真實，應認被告丁○○於本院審理時否認竊盜被害人戊○○財物乙節，係臨訟避
    就之詞，無可採信。
(四)、被害人甲○○失竊之信用卡確有係由被告丙○○與被告丁○○及案外人陳信翰三人一同至坎城旅館盜刷7,160 元之事實
    ，業據證人即坎城旅館擔任櫃台人員己○○於本院審理時證
    稱：伊記得於約於95年10月23日3 點左右，有三個男人一起
    開車進旅館說要訂一間房，但公司規定不能三人開一間房，
    所以請他們再開一間，後來沒有訂房就先離開，後來他們三
    人步行進來訂2 間房，但就不是由伊接待處理的了等語（見
    本院卷第91頁）；又證人即坎城旅館櫃台人員壬○○於本院
    審理時證稱：當時伊並沒有親見有3 人至旅館持卡消費了2
    間房間之情形，而是有被害人先來電到坎城汽車旅館詢問是
    否有人持他的卡片消費，伊向他問明消費時間及姓名，確認
    有這個消費，之後就接到警方電話詢問持卡消費的人是否還
    在館內，警察快來時，有兩個外出，有一個在房間，外出的
    其中一人有回房等情節明確（見本院卷第93頁）；另證人即
    坎城旅館副理乙○○於警詢及本院審理時證稱：伊是聽櫃台
    人員轉述說有三人至坎城旅館本來要開一間房間被拒絕後，
    又回來表示要開二間房間，而在櫃台人員刷完被害人甲○○
    信用卡後半小時，旅館有接獲警察來電話通知，有人盜刷該
    信用卡，要我們把人拖住，我說我們不是執法單位沒有辦法
    ，後來我基於維護公司的立場，人回來後我藉故跟對方說信
    用卡有問題，請對方支付現金，以拖延時間等待警方到來，
    對方給我現金後約十分鐘，車子要離開時，在進出口處警察
    就來了，此時突然從車內衝出兩個人往旅館牆角翻牆出去，
    只剩下被告丙○○在車外，而被告丙○○即是駕駛該車之人
    等情（見偵查卷第27頁、本院卷第60頁）；又訊據證人庚○○○○於本院審理時證稱：被害人甲○○打電話到派出所跟
    辛○○○○說有人盜刷其卡片，因為被害人於上午即已因被
    竊而報案，之後發現被盜刷，才又打電話，我們就先打電話
    給旅館，要他們先留人，我當時是看到櫃台有一位小姐，另
    外有一位朱主管，我們請他們先關閉出入口，因為他們有問
    題，後來是會同服務人員，我們還沒到房間就看到一輛黑色
    車出來，小姐說是車上的人來消費，我同事就上前去看見，
    車上有三人，有二人爬牆走，只剩一個人，在車外被我們查
    獲，就是在庭之被告丙○○，被告丙○○有坦承信用卡是他
    偷來並有盜刷等情歷歷（見本院卷第95頁），上開證人所述
    互核相符。此外，並有偽造「甲○○」簽名之簽帳單影本1
    紙在卷可佐（見同前95年度偵字第24409 號偵查卷第44頁）
    。參以被告丁○○於本院審理時尚且供稱：伊與陳信翰一起
    開車去坎城旅館時，是伊與陳信翰使用是甲○○的信用卡刷
    卡消費的，由陳信翰刷卡時伊也在場並知情等語明確（見本
    院第41頁）；而被告丙○○亦曾於本院審理時陳稱：「（審
    判長問：除旅館外是否有到他處盜刷？）陳信翰應有去家樂
    福刷卡，因為我載他去的，在被查獲當天的事。」（見本院
    卷第97頁）。則綜合研判上開各證人證述情節及被告丁○○
    、丙○○之上開供述可知，被告丁○○、丙○○對於渠等與
    案外人陳信翰三人一起駕車前往坎城旅館時係持被害人甲○○失竊信用卡盜刷消費乙節應知之甚詳。
(五)、雖被告丁○○於本院準備程序時經與被告丙○○隔離庭外後
    訊問時，其為迴護被告丙○○而答辯稱：伊僅有與陳信翰二
    人一起去被害人甲○○住處行竊，被告丙○○並沒有參與該
    次犯行，伊與陳信翰一起到旅館消費，陳信翰刷卡時伊亦在
    車內，等陳信翰刷完卡後進入旅館內，再打電話叫被告丙○○前來，被告丙○○說他在中和交流道附近云云。惟被告丙○○則於本院準備程序時則係辯稱：伊係與被告丁○○及案
    外人陳信翰同時進入旅館，刷卡不是我刷的，簽名也不是我
    簽的，我不知道他們刷的是何人的卡，當時伊跑不掉，警察
    叫伊認罪伊就認了云云；復佐以證人乙○○、己○○、壬○○均證述當時是三名男子一起進入旅館等情屬實，已如前述
    ，據上可知，被告丁○○顯係就被告丙○○有與其及陳信翰
    同車前往坎城旅館乙節故為不實陳述，應係迴護被告丙○○
    意圖為其開脫罪責之詞，無足採信，由此反足徵被告丙○○
    對於偽造簽帳單盜刷被害人甲○○消費乙事係與被告丁○○
    及案外人陳信翰有犯意聯絡及行為分擔至明。本案事證明確
    ，被告二人前揭犯行均堪以認定。
三、按油壓剪、鐵撬均為金屬製品、質地堅硬，客觀上具有危險
    性，足以傷害人之身體，為兇器之一種。又按毀壞構成門之
    一部之門鎖行竊，則應認為毀壞門扇，自應論以刑法第321
    條第1 項第2 款之毀壞門扇竊盜罪（最高法院64年度第4 次
    刑庭庭推總會議決議(一)意旨參照）。核被告丁○○持油壓剪
    及鐵撬等工具破壞門鎖進入被害人戊○○住宅竊盜，所為係
    犯刑法第321 條第1 項第2 、3 款之加重竊盜罪。又被告丁○○、丙○○與案外人陳信翰結夥三人以上持上揭鐵撬剪斷
    鐵窗之安全設備後攀爬踰越進入被害人甲○○住宅內竊盜，
    核被告二人所為均係犯刑法第321 條第1 項第2 、3 、4 款
    之加重竊盜罪。再按「簽帳單」係持卡人所簽署，用以證明
    所消費之金額，並同意依照信用卡使用規定，一經使用或訂
    購物品，應按所示之全部金額，付款予發卡銀行之文書，屬
    於持卡人所製作之私文書，最高法院91年度台上字第4531號
    判決意旨可資參照。是核被告丙○○所為偽造簽帳單盜刷信
    用卡消費取得住宿之不法利益，係犯刑法第216 條、第210
    條行使偽造私文書罪及同法第339 條第2 項詐欺得利罪。而
    被告丁○○與案外人陳信翰就上開加重竊盜（被害人戊○○
    部分），及被告丁○○、丙○○及案外人陳信翰間就上開加
    重竊盜（被害人甲○○部分），被告丙○○及案外人陳信翰
    間就上開行偽造私文書、詐欺得利罪，各有犯意聯絡及行為
    分擔，均為共同正犯。又被告丙○○與案外人陳信翰推派其
    中一人於簽帳單上偽造「甲○○」署押之行為，係偽造私文
    書之部分行為，不另論罪；而其偽造私文書後復持以行使，
    其偽造之低度行為已為行使之高度行為所吸收，亦不另論罪
    。又被告丙○○行使偽造私文書及詐欺取財之行為，係出於
    單一犯意，在同地及密切接近之時間內實施，侵害同一法益
    ，各行為之獨立性極為薄弱，依一般社會健全觀念，在時間
    差距上，難以強行分開，應均視為數個舉動之接續施行，為
    接續犯。又被告被告丙○○於刷卡購物時，其行使偽造簽帳
    單之行為即係其施用詐術之行為，是被告丙○○係以一行為
    而觸犯行使偽造私文書罪及詐欺取財罪二罪名，為想像競合
    犯，應依刑法第55條之規定，從一重之行使偽造私文書罪處
    斷，公訴意旨認為被告丙○○所犯上開行使偽造私文書罪及
    詐欺取財罪二罪應予分論併罰，尚有未洽。被告丁○○所為
    上開二次加重竊盜罪，及被告丙○○所為上開加重竊盜罪與
    行使偽造私文書罪，均係犯意各別，行為互殊，均應予分論
    併罰。爰審酌被告二人均年輕力壯竟不思向上，而以不法方
    法竊取他人財物及詐得不法利益、其等之犯罪動機、目的、
    手段、對被害人所生危害程度、所得利益、其等品行、智識
    程度、犯罪後被告丁○○僅坦承一次竊盜犯行，被告丙○○
    則否認全部犯行之態度等一切情狀，各量處如主文所示之刑
    。又中華民國九十六年罪犯減刑條例業經立法院制定，並業
    經總統於96年7 月4 日公布，自96年7 月16日起生效，茲因
    被告二人為上開各犯行之犯罪時間均在96年4 月24日以前，
    悉合於減刑條件，應依中華民國九十六年罪犯減刑條例第2
    條第1 項第3 款、第7 條、第9 條之規定，各減刑如主文所
    示之減得之刑，並就被告丙○○部分均諭知易科罰金之折算
    標準，併依同條例第10條第1 項、刑法第51條第5 款規定，
    定被告二人應執行之刑，並就被告丙○○部分諭知易科罰金
    之折算標準，以資懲儆。扣案之手套3 雙、一字起子3 支、
    鐵撬、鋸子、老虎鉗、活動扳手、油壓剪、剪刀各1 支，為
    供被告二人與案外人陳信翰犯罪前揭加重竊盜犯行所用之物
    ，均為案外人陳信翰所有，已據被告丁○○供明在卷，均依
    法宣告沒收。又被告丙○○偽造之消費簽帳單，已因交予坎
    城汽車旅館而非屬被告丙○○所有，惟其上偽造之「甲○○
    」簽名1 枚，屬偽造之署押，不問屬於被告與否，應依刑法
    第219 條宣告沒收之。
四、末按法院不得就未經起訴之犯罪審判，刑事訴訟法268 條定
    有明文。查本案被告丙○○所犯前揭行使偽造私文書及詐欺
    得利犯行，係與同案被告丁○○及案外人陳信翰共同實施，
    而有犯意聯絡及行為分擔，均為共同正犯，已如前述，而公
    訴意旨既未就被告丁○○共同涉犯此部分行使偽造私文書及
    詐欺得利犯行予以起訴，本院自不得予以審究，宜由檢察官
    就被告丁○○涉犯此部分行使偽造私文書及詐欺得利犯嫌另
    行為適法處理，併此敘明。
據上論斷，應依刑事訴訟法第299 條第1 項前段，刑法第216 條
、第210 條、第321 條第1 項第2 、3 、4 款、第339 條第2 項
、第55條、第41條第1 項前段、第51條第5 款、第219 條、第38
條第1 項第2 款，刑法施行法第1 條之1 第1 項、第2 項前段，
中華民國九十六年罪犯減刑條例第2 條第1 項第3 款、第7 條、
第9 條、第10條第1 項，判決如主文。
本案經檢察官江祐丞到庭執行職務。
中　　華　　民　　國　　96　　年　　12　　月　　12　　日
                  刑事第十一庭  審判長法　官  徐蘭萍
                                      法  官  邱景芬
                                      法  官  林淑婷
以上正本證明與原本無異。
如不服本判決應於送達後10日內向本院提出上訴狀（上訴書狀應
敘述具體理由）。
                                      書記官  林金良
中　　華　　民　　國　　96　　年　　12　　月　　12　　日
附錄本案論罪科刑法條全文：
中華民國刑法第210條
偽造、變造私文書，足以生損害於公眾或他人者，處5 年以下有
期徒刑。
中華民國刑法第216條
行使第210 條至第215 條之文書者，依偽造、變造文書或登載不
實事項或使登載不實事項之規定處斷。
中華民國刑法第321條第1項
犯竊盜罪而有左列情形之一者，處 6 月以上、 5 年以下有期徒刑：
一  於夜間侵入住宅或有人居住之建築物、船艦或隱匿其內而犯之者。
二  毀越門扇、牆垣或其他安全設備而犯之者。
三  攜帶兇器而犯之者。
四  結夥三人以上而犯之者。
五  乘火災、水災或其他災害之際而犯之者。
六  在車站或埠頭而犯之者。
中華民國刑法第339條
意圖為自己或第三人不法之所有，以詐術使人將本人或第三人之
物交付者，處5 年以下有期徒刑、拘役或科或併科1 千元以下罰
金。
以前項方法得財產上不法之利益或使第三人得之者，亦同。
前二項之未遂犯罰之。
　論罪科刑附表一（被告丁○○部分）：
┌──┬─────────┬────────┬─────────┬─────────┬────────┐
│編號│犯罪時間及地點    │罪　　　　　　名│　宣　  告 　 刑  │減得之刑(主刑部分)│科刑所適用法條  │
├──┼─────────┼────────┼─────────┼─────────┼────────┤
│01  │95年10月7 日9 時許│共同攜帶兇器毀壞│處有期徒刑捌月，扣│減為有期徒刑肆月  │刑法第321 條第1 │
│    │，在臺北市大安區潮│門扇竊盜        │案之手套雙、一字│                  │項第2 、3 款、第│
│    │州街78號4 樓戊○○│                │起子支、鐵撬、鋸│                  │38條第1 項第2 款│
│    │住處              │                │子、老虎鉗、活動扳│                  │                │
│    │                  │                │手、油壓剪、剪刀各│                  │                │
│    │                  │                │壹支，均沒收之。  │                  │                │
├──┼─────────┼────────┼─────────┼─────────┼────────┤
│02  │95年10月23日14時55│結夥三人以上攜帶│處有期徒刑玖月，扣│減為有期徒刑肆月又│刑法第321 條第1 │
│    │分許，在臺北縣中和│兇器毀越安全設備│案之手套雙、一字│拾伍日            │項第2 、3 、4 款│
│    │市○○路33巷38弄1 │竊盜            │起子支、鐵撬、鋸│                  │、第38條第1 項第│
│    │號1樓甲○○住處   │                │子、老虎鉗、活動扳│                  │2款             │
│    │                  │                │手、油壓剪、剪刀各│                  │                │
│    │                  │                │壹支，均沒收之。  │                  │                │
├──┴─────────┴────────┴─────────┴─────────┴────────┤
│應執行刑：處有期徒刑柒月，扣案之手套雙、一字起子支、鐵撬、鋸子、老虎鉗、活動扳手、油壓剪、剪刀各│
│壹支，均沒收之。                                                                                    │
└──────────────────────────────────────────────────┘
　論罪科刑附表二（被告丙○○部分）：
┌──┬─────────┬────────┬─────────┬─────────┬────────┐
│編號│犯罪時間及地點    │罪　　　　　　名│　宣　  告 　 刑  │減得之刑          │科刑所適用法條  │
│    │                  │                │                  │                  │                │
├──┼─────────┼────────┼─────────┼─────────┼────────┤
│1   │95年10月23日14時55│結夥三人以上攜帶│處有期徒刑玖月，扣│減為有期徒刑肆月又│刑法第321 條第1 │
│    │分許，在臺北縣中和│兇器毀越安全設備│案之手套雙、一字│拾伍日，如易科罰金│項第2 、3 、4 項│
│    │市○○路33巷38弄1 │竊盜            │起子支、鐵撬、鋸│，以新臺幣壹仟元折│、第38條第1 項第│
│    │號1樓甲○○住處   │                │子、老虎鉗、活動扳│算壹日。          │2 款            │
│    │                  │                │手、油壓剪、剪刀各│                  │                │
│    │                  │                │壹支，均沒收之。  │                  │                │
├──┼─────────┼────────┼─────────┼─────────┼────────┤
│2   │95年10月23日15時21│共同行使偽造私文│處有期徒刑肆月，偽│減為有期徒刑貳月，│刑法第216 條、第│
│    │分許，在臺北縣中和│書，足以生損害於│造簽帳單「持卡人簽│如易科罰金，以新臺│210條、第219條  │
│    │市○○路3 號坎城汽│他人            │名」欄上之偽造「王│幣壹仟元折算壹日。│                │
│    │車旅館            │                │敬翔」簽名壹枚，沒│                  │                │
│    │                  │                │收之。            │                  │                │
├──┴─────────┴────────┴─────────┴─────────┴────────┤
│應執行刑：處有期徒刑伍月，如易科罰金，以新臺幣壹仟元折算壹日，扣案之手套雙、一字起子支、鐵撬、鋸│
│子、老虎鉗、活動扳手、油壓剪、剪刀各壹支、偽造簽帳單上之偽造「甲○○」簽名壹枚，均沒收之。          │
└──────────────────────────────────────────────────┘
